【裁判字號】    92,訴,111
【裁判日期】    920530
【裁判案由】    詐欺
【裁判全文】
臺灣士林地方法院刑事判決                          九十二年度訴字第一一一號
    聲  請  人  臺灣士林地方法院檢察署檢察官
    被      告  甲○○
右列被告因詐欺案件，經檢察官聲請簡易判決處刑（九十一年度偵字第八九一五號）
，及以九十二年度偵字第六四號移
常程序審判並判決如左：
    主  文
甲○○連續竊盜，處拘役伍拾日，如易科罰金，以參佰元折算壹日；緩刑參年。
    事  實
一、甲○○基於意圖為自己不法所有之概括犯意，先於九十一年四月十日凌晨四時五
    十分許，在臺北市士林區○○○路六之四號地下二樓之網路咖啡館內，先利用電
    腦設備連結網際網路至「雅虎奇摩」網站上，再植入某種不明之程式，利用該程
    式蒐集使用該電腦經由網際網路連接至遊戲橘子數位科技股份有限公司（以下簡
    稱橘子公司）所架設維護之伺服器而參與「天堂」線上遊戲者之帳號及密碼，嗣
    某甲取得丙○○先前使用電腦上網之帳號、密碼紀錄後，即在「天堂」線上遊戲
    之「海神」伺服主機，輸入丙○○所有之帳號：ＳＸＸＸＸＸＸＸ及密碼000
    000000等虛偽資料，使電腦誤認為丙○○本人上線遊戲，再冒用丙○○所
    設定之遊戲角色「風暴王」、「一龍劍飛一」、「齊天王」將所有虛擬之所有寶
    物、裝備（計有：＋６祝武刀、＋６手套、＋５騎士面具、＋６精甲、＋４恤Ｘ
    ２、＋５長鞋、＋４保斗、＋４坑斗、＋６精盾Ｘ２、＋４手套、＋４巫帽、＋
    ４巫袍、＋４長鞋、妖符Ｘ２）等物品丟棄，復同時以另一臺電腦連線至前開遊
    戲之伺服主機，並輸入自己所有帳號：Ｄｉｄｉ５０ｃｃ（存點數帳號ｘｔａｎ
    ｔｌ１２３４５）、密碼，扮演「灣岸式樣」、「Ｐｏｘｚｕｉｎｏ」等角色上
    線，將前開遭丟棄之寶物、裝備拾起據為己有，於得手後即將該等寶物在線上遊
    戲內販售換取「天幣」（線上遊戲之虛擬交易單位），隨又另行以電話與姓名、
    年籍不詳之線上遊戲玩家聯絡，將所得天幣出售，共計得款新臺幣（下同）二萬
    餘元，嗣經丙○○報警處理後，始查獲上情。
二、甲○○承前意圖為自己不法所有之概括犯意，再於九十一年五月二十八日凌晨四
    時許，在臺北市士林區○○○路六之四號地下二樓之網路咖啡館內，利用前揭同
    一方法，取得乙○○先前使用電腦上網者之帳號、密碼紀錄後，隨即連線至橘子
    公司所維護「天堂」線上遊戲之「勝利女神雅典娜」伺服主機，輸入乙○○所有
    之帳號：Ｒｏｋａｒｏｋａ及密碼等虛偽資料，使電腦誤認為乙○○本人上線遊
    戲，再冒用乙○○所設定之遊戲角色「３ＱｖｅｒｙＭｕｃｈ」、「無天良」、
    「無品」等，將如附件所示屬於乙○○所有之寶物、金幣等虛擬物品丟棄，復同
    時以另一臺電腦連線至前開遊戲之伺服主機，並輸入自己所有帳號：Ｄｉｄｉ５
    ０ｃｃ（存點數帳號ｘｔａｎｔｌ１２３４５）、密碼，扮演「Ｏｉｕｈｉｓ」
    、「Ｏｊｉｈｏｐ」、「ＴＵＨＯＣＯ」等角色上線，將前開遭丟棄之寶物、金
    幣拾起據為己有，於得手後即將該等寶物在線上遊戲內販售換取「天幣」（線上
    遊戲之虛擬交易單位）共計七百多萬元，隨又另行以電話與姓名、年籍不詳之線
    上遊戲玩家聯絡，將所得天幣出售，共計得款新臺幣（下同）一萬元，嗣經乙○○報警處理後，始查獲上情。
三、案經乙○○訴由臺北市政府警察局移送臺灣士林地方法院檢察署檢察官聲請簡易
    判決處刑，及經丙○○訴由嘉義縣警察局報請臺灣嘉義地方法院檢察署檢察官移
    轉臺灣士林地方法院檢察署檢察官移送併辦。
    理  由
一、前揭事實業據被告甲○○於警訊、偵審時均坦承不諱，核與被害人乙○○、丙○○指訴情節相符，並有橘子公司出具乙○○、丙○○二人之帳號證明書、遊戲歷
    程紀錄、中華電信股份有限公司ＩＰ位址查回覆單、被告會員資料單等附卷可資
    佐證，本案事證明確，被告犯行洵堪認定，應依法論科。
二、查被告甲○○使用網路咖啡館之電腦，將使用者乙○○、丙○○二人曾經輸入「
    天堂」線上遊戲之帳號及密碼非依原應有之處理，集中儲存在特定之檔案供己蒐
    集使用，顯對前開網路咖啡廳之電腦主機內電磁記錄之處理產生干擾，並足以生
    損害於乙○○、丙○○二人及其他曾經使用電腦之不特定人，核其所為係犯刑法
    第三百五十二條第二項之干擾電磁紀錄罪；再被告甲○○又輸入其所蒐集乙○○
    、丙○○二人之帳號及密碼登入「天堂」線上遊戲伺服主機，使橘子公司之「天
    堂」線上遊戲伺服器，誤以為係乙○○、丙○○等人而提供線上遊戲，並消耗彼
    等以金錢所購買之遊戲時數（點數），免除支付予「天堂」線上遊戲之對價，有
    為自己不法利益之意圖甚明，核其所為又犯刑法第三百三十九條第二項之罪；又
    按刑法第三百二十三條業於八十六年十月八日修正公布，增列「電磁記錄」關於
    竊盜罪章之罪，以動產論處，是電磁記錄雖為無體物，仍為竊盜罪之客體，且竊
    盜罪中所謂竊取，係指破壞原持有人對於財物之持有支配關係而建立新的持有支
    配關係而言，本件被告甲○○竊取之電磁記錄（天堂虛擬裝備、武器、道具），
    恆須利用遊戲伺服器所虛擬空間，方能支配使用，無法經由單機複製，且被告係
    經由「天堂」線上遊戲伺服器，同時破壞被害人所持有「天堂」遊戲虛擬裝備、
    武器、道具等電磁記錄之支配關係，並進而建立自己之持有支配關係，所為係犯
    刑法第三百二十三條、第三百二十條第一項之竊盜電磁記錄罪；被告甲○○所犯
    上開三罪，均時間緊接，犯罪構成要件相同顯係基於概括犯意反覆為之，應各論
    以連續犯一罪；又某甲所犯前揭三罪間，互有方法結果之牽連關係，應依刑法第
    五十五條之規定，從一重之竊盜電磁記錄罪論。又併辦部分與本案有連續犯裁判
    上一罪之關係，本院自得併加以審理。審酌被告犯罪之動機、目的、手段，犯罪
    時所受之刺激及其品性、生活狀況、智識程度、犯罪所生之損害，及犯罪後坦承
    犯行，並深表悔誤，且與被害人達成民事和解，賠償被害人乙○○五萬元，賠償
    被害人丙○○三萬元，有和解書二份在卷足憑，等一切情狀，爰量處如主文所示
    之刑，並諭知易科罰金之折算標準。次查被告前未曾受有期徒刑以上刑之宣告，
    有台灣高等法院被告全國前案紀錄表一份附卷可參，其因一時失慮，偶罹刑典，
    事後已坦承犯行，深具悔意，且與被害人達成和解，經此刑之宣告後，應知警惕
    而無再犯之虞，本院因認暫不執行其刑為當，爰予以宣告緩刑三年，用啟自新。
據上論斷，應依刑事訴訟法四百五十二條、第二百九十九條第一項前段、刑法第五十
六條、第三百五十二條第二項、第三百三十九條第二項、第三百二十三條、第三百二
十條第一項、第五十五條、第七十四條第一款，罰金罰鍰提高標準條例第一條前段、
第二條，判決如主文。
本案經檢察官林聰良到庭執行職務。
中      華      民      國      九十二      年      五    月    三十    日
                                      臺灣士林地方法院刑事第一庭
                                          法  官  張  國  棟
右正本證明與原本無異。
如不服本判決，應於判決送達後十日內，向本院提出上訴狀。
                                          書記官  蔡  佳  君
中      華      民      國      九十二      年      六    月     五     日
附錄本案論罪科刑法條全文：
刑法第三百三十九條
意圖為自己或第三人不法之所有，以詐術使人將本人或第三人之物交付者，處五年以
下有期徒刑、拘役或科或併科一千元以下罰金。
以前項方法得財產上不法之利益或使第三人得之者，亦同。
前二項之未遂犯罰之。
刑法第三百五十二條
毀棄、損壞他人文書或致令不堪用，足以生損害於公眾或他人者，處三年以下有期徒
刑、拘役或一萬元以下罰金。
干擾他人電磁紀錄之處理，足以生損害於公眾或他人者，亦同。
刑法第三百二十條第一項
意圖為自己或第三人不法之所有，而竊取他人之動產者，為竊盜罪，處五年以下有期
徒刑、拘役或五百元以下罰金。
國刑法第三百二十三條
電能、熱能及其他能量或電磁紀錄，關於本章之罪，以動產論。


司法院資訊處製作；財團法人民間司法改革基金會備份。
